# 上市公司新股东增资扩股是否构成重大资产重组？

提问人：Danmy 时间：2016-11-15 08:46:21
上市公司新股东增资扩股是否构成重大资产重组？

回答人：chenyiwei
新股东以什么作为出资认缴上市公司新发行的股份？拟收购的资产与上市公司相比的相对规模比例如何？